【裁判字號】    89,上易,1253
【裁判日期】    890907
【裁判案由】    竊盜
【裁判全文】
臺灣高等法院臺南分院刑事判決            八十九年度上易字第一二五三號    Ｇ
      上  訴  人
      即  被  告  甲  ○  ○
右上訴人因竊盜案件，不服臺灣嘉義地方法院八十九年度易緝字第九號中華民國八十
九年六月十五日第一審判決（起訴案號：臺灣嘉義地方法院檢察署八十七年度偵字第
二三七四號），提起上訴，本院判決如左：
      主      文
上訴駁回。
      事      實
一、甲○○於民國 (下同)八十五年間曾因違反麻醉藥品管制條例案件，經臺灣屏東
    地方法院判處有期徒刑六月確定，八十六年十二月十四日執行完畢，詎仍不知悔
    改，竟意圖為自己不法之所有，於八十七年三月三十日十四時二十分許，在嘉義
    縣大林鎮○○路四十號，向不知情之陳樹發借用ＬＷＵ－九八二號重型機車，駛
    往嘉義縣大林鎮平林里下底潭四一號，於同日十五時許，未經許可，擅自進入陳
    欽宗住宅（侵入住宅部分未據告訴），並竊得屋內掛於神像上之金牌三面 (價值
    新台幣三千元），正欲離開之際，被陳欽宗之子陳正隆發現，經陳正隆盤問未果
    ，甲○○即騎車離去，後經陳正隆記下車牌報案，為警循線查獲。
二、案經嘉義縣警查局民雄分局報請臺灣嘉義地方法院檢察署檢察官偵查起訴。
      理      由
一、訊據被告甲○○坦承於右開時地曾向陳樹發借車、並曾途經陳欽宗家而向陳正隆
    問路，惟矢口否認有竊取金牌之犯行，辯稱：伊未進入陳宅偷取金牌，並曾停車
    要陳正隆搜身，因陳正隆並未搜身，伊便離開云云。
二、經查：
（一）目擊證人陳正隆於警訊時稱：「當時為八十七年三月三十日下午十五時左右，
      我在住宅內聽到有機車聲音，走到客廳發現一名男子，手拿金金的東西往口袋
      裡放，並問我這裡有沒有一位叫陳仔的人，我說沒有，該名男子就走出去後我
      發現金牌失竊，馬上跑到外面，又發現該名男子從我堂兄家走出來，我問他是
      否有偷走我家中神明身上金牌（三面），該名男子說沒有後，馬上騎乘機車跑
      走，被我記下機車號碼，該部機車號碼為ＬＷＵ－九八二。」等語，又於原審
      調查時經陳正隆當庭指認，被告確為當天進入其家中之人無訛。
（二）被告當天確曾向陳樹發借車，業據證人陳樹發於警訊、原審法院調查時證述明
      確，證人陳樹發於原審法院調查時證稱：「我住四十號，三十六號是租別人的
      ，被告是三十六號人所雇用，被告當天就來向我借車」等語；又於偵查時證稱
      ：「（你怎麼知道是甲○○的？）我是從隔壁租房子的人打聽到的。（後來無
      有看過甲○○？）沒有，從這件事後，就沒有再看過他。」等語。本院參以被
      告亦供承，確有借車事後離開上址之情事，並於原審調查時坦承曾向陳正隆問
      路，並遭陳正隆質問偷金牌一事，惟未搜身乙節不諱。
（三）又證人陳正隆於原審調查時證稱：「當時因為害怕，所以沒有搜身等語」。案
      發當時陳正隆僅國中一年級年紀，而被告則為成年人，當時除被告外，並無他
      人在場，乃不敢冒然對被告搜身，應與常情相符，且按被告既未經搜身而離去
      ，依當時情節以觀，尚難證明其清白，不足採為有利被告之認定。
綜上所述，本件事證明確，被告所辯，顯屬卸責之詞，不足採信，被告犯行堪以認定
。
三、核被告所為，係犯刑法第三百二十條第一項之竊盜罪。查被告於八十五年間曾因
    違反麻醉藥品管制條例案件，經臺灣屏東地方法院判處有期徒刑六月確定，八十
    六年十二月十四日執行完畢，此有臺灣高等法院被告全國前案紀錄表一紙在卷可
    佐，五年內再犯有其徒刑以上之罪，為累犯，應依刑法第四十七條加重其刑。原
    審以被告罪證明確，因予適用刑法第第三百二十條第一項、第四十七條、罰金罰
    鍰提高標準條例第一條前段規定，並審酌被告竊盜之動機、目的、手段及所得財
    物不多(三千元)，惟犯後仍砌詞否認，犯後態度不佳等一切情狀，量處被告有期
    徒刑三月，以示懲儆。本院經核原判決認事用法，並無不合，量刑亦稱允當。被
    告上訴意旨，指摘原判決不當，非有理由，應予駁回。
據上論結，應依刑事訴訟法第三百六十八條，判決如主文。
本案經檢察官蘇南桓到庭執行職務。
中    華    民    國      八十九      年      九      月      七        日
                                  臺灣高等法院臺南分院刑事第五庭
                                      審判長法官  茆    臺    雲
                                            法官  蔡    長    林
                                            法官  曾    平    杉
右正本證明與原本無異。
不得上訴。
                                      法院書記官  胖    惠    墀
中    華    民    國      八十九      年      九      月     十一       日
附錄法條：
刑法第三百二十條第一項：意圖為自己或第三人不法之所有，而竊取他人之動產者，
                        為竊盜罪，處五年以下有期徒刑、拘役或五百元以下罰金
                        。


司法院資訊處製作；財團法人民間司法改革基金會備份。
